臺灣高等法院民事裁定
110年度重上字第490號
上  訴  人  陳昭蓉  
            林育嶙  


上列上訴人與陳俊龍間請求給付違約金事件，上訴人對於中華民
國110年3月22日本院所為110年度重上字第490號判決，提起第三
審上訴，本院裁定如下：
    主  文
上訴人應於收受本裁定送達五日內：㈠提出委任律師或具律師資
格符合民事訴訟法第466條之1規定之關係人為訴訟代理人之委任
狀；㈡補繳上訴第三審裁判費新臺幣玖萬伍仟壹佰元。如逾期未
補正，即駁回其上訴。
    理  由
對於第二審判決上訴，上訴人應委任律師為訴訟代理人。但上
  訴人或其法定代理人具有律師資格者，不在此限。上訴人之配
  偶、三親等內之血親、二親等內之姻親，或上訴人為法人、中
  央或地方機關時，其所屬專任人員具有律師資格並經法院認為
  適當者，亦得為第三審訴訟代理人。第1項但書及第2項情形，
  應於提起上訴或委任時釋明之。上訴人未依第1項、第2項規定
  委任訴訟代理人，或雖依第2項委任，法院認為不適當者，第
  二審法院應定期先命補正。逾期未補正亦未依第466條之2為聲
  請者，第二審法院應以上訴不合法裁定駁回之，民事訴訟法第
  466條之1定有明文。
以一訴主張數項標的者，其價額合併計算之。但所主張之數項
  標的互相競合或應為選擇者，其訴訟標的價額，應依其中價額
  最高者定之，民事訴訟法第77條之2第1項定有明文。又不真正
  連帶債務之數債務人具有同一目的，而對債權人各負全部給付
  之義務，然各債務有其不同發生之原因，債權人以一訴主張該
  不同發生原因之法律關係，而為不真正連帶之聲明，核屬上開
  條文所稱之「主張之數項標的互相競合」，其訴訟標的價額，
  應依其中價額最高者定之。
非因財產權而起訴者，徵收裁判費新臺幣（下同）3000元，民
  事訴訟法第77條之14定有明文。基於名譽權被侵害之損害賠償
  方法，為非因財產權而起訴，且除去侵害、防止侵害及回復名
  譽之適當處分等訴訟標的為同一，應徵收第一審裁判費3000元
  、第二審裁判費4500元（參最高法院99年度台抗字第935號民
  事裁定參照）。
上訴人對於本院第二審判決提起上訴，未依規定提出委任律師
　或具律師資格之關係人為訴訟代理人之委任狀，亦未繳納上訴
　第三審裁判費。本件上訴人之第三審上訴利益，㈠財產權部分 
  ，本院判決陳昭蓉應依和解契約第5條給付600萬元、林育嶙應
  依民法第184條第1項前段及第195條第1項給付100萬元，兩者
  為不真正連帶債務關係，其上訴利益應依其中價額最高者即60
  0萬元定之，應徵第三審裁判費9萬0600元；㈡非財產權部分，
  即除去侵害部分，應徵第三審裁判費4500元。㈠㈡合計為9萬510
  0元（計算式：90,600+4500=95,100）。茲限上訴人於收受本
  裁定送達5日內向本院如數補繳，並補提出委任狀，如逾期未
  補正，即駁回其上訴。爰裁定如主文。
中　　華　　民　　國　　111 　年　　5 　　月　　4 　　日
                  民事第六庭    
                      審判長法  官  周美雲
                            法  官  古振暉
                            法  官  游悅晨

正本係照原本作成。
核定訴訟標的價額部分，如不服裁定得於收受送達後10日內向本
院提出抗告狀，並繳納抗告費新臺幣1千元。
命補繳裁判費、委任狀部分不得抗告。
中　　華　　民　　國　　111 　年　　5 　　月　　4 　　日

　　　　　　　　　　　　　　書記官  呂  筑